【裁判字號】    99,易,187
【裁判日期】    990420
【裁判案由】    竊盜
【裁判全文】
臺灣苗栗地方法院刑事判決               99年度易字第187號
公  訴  人  臺灣苗栗地方法院檢察署檢察官
被      告  乙○○
上列被告因竊盜案件，經檢察官提起公訴（99年度偵緝字第61號
），本院依簡式審判程序判決如下：
    主  文
乙○○竊盜，處有期徒刑壹年陸月。
    犯罪事實及理由
一、犯罪事實：
（一）乙○○因缺錢花用，竟基於為自己不法所有之意圖，於民
      國98年6 月3 日上午11時許，在苗栗縣卓蘭鎮內灣里苗58
      線旁之「大眾汽車修配廠」附近，趁其友人甲○○將2 台
      無車牌，引擎號碼分別為RF0-000000號、RF0-000000號之
      砂石車，送到該保養廠維修，而該保養廠疏於看管之機會
      ，利用甲○○交給其保管之2 台砂石車鑰匙，先竊取其友
      甲○○所有上開2 台砂石車，得手後，旋於同日上午11時
      許，在上開處所，以新台幣（下同）17萬元價格，賣給不
      知情從事報廢汽車買賣之廖明鋒，廖明鋒再於同日中午，
      以29萬元價格，賣予不知情從事中古汽車買賣之羅文成，
      羅文成則以8 千元之代價，僱請開設「峻輝汽車有限公司
      」之張益瑞，由不知情之張益瑞派2 部拖吊車，於同日下
      午1 時30分許，前往上開地點，將該2 台砂石車拖吊至彰
      化縣秀水鄉梁勝發開設之「朝奕企業有限公司」，羅文成
      另以1 萬元之工資，委託不知情之梁勝發拆解上開2 台砂
      石車。嗣苗栗縣警察局大湖分局卓蘭分駐所員警，調閱道
      路監視器錄影畫面，根據拖吊車拖吊砂石車之特徵，循線
      查獲乙○○，及在「朝奕企業有限公司」，找到上開已被
      拆解之砂石車引擎2 個。
（二）案經甲○○訴由苗栗縣警察局大湖分局報請台灣苗栗地方
      法院檢察署檢察官偵查起訴。
二、證據名稱：
（一）被告乙○○於偵、審中之自白－可以證明全部之犯罪事實
      。
（二）告訴人甲○○於警詢時之指訴－可以證明被告乙○○行竊
      之事實（參見98年度偵字第5801號偵查卷第4 頁至第7 頁
      ）。
（三）證人廖明鋒於警詢時之證述－可以證明被告乙○○有將2
      台砂石車，以17萬元之價格，賣給不知情廖明鋒之事實（
      參見同上偵查卷第8頁至第10頁）。
（四）證人羅文成於警詢時之證述－可以證明不知情之證人羅文
      成，係以29萬元之價格，向證人廖明鋒收購該2 台砂石車
      之事實（參見同上偵查卷第11頁至第13頁）。
（五）證人張益瑞於警詢時之證述－可以證明證人羅文成係以8
      千元代價，僱請不知情之證人張益瑞派拖吊車，拖吊該2
      台砂石車之事實（參見同上偵查卷第14頁至第16頁）。
（六）證人梁勝發於警詢時之證述－可以證明證人羅文成係以1
      萬元之工資，委託不知情之證人梁勝發，拆解2 台砂石車
      之事實（參見同上偵查卷第17頁至第19頁）。
（七）告訴人甲○○立具之贓物認領保管單1 紙－可以證明告訴
      人甲○○失竊之砂石車已被拆解之事實（參見同上偵查卷
      第38頁）。
（八）苗栗縣警察局大湖分局卓蘭分駐所代保管條1 紙－可以證
      明甲○○失竊之砂石車已被拆解之事實（參見同上偵查卷
      第39頁）。
（九）道路監視器錄影翻拍照片及砂石車引擎照片共14張－可以
      證明砂石車失竊及尋獲引擎之過程（參見同上偵查卷第40
      頁至第46頁）。
（十）告訴人甲○○簽立之車輛買賣契約書影本2 份－可以證明
      告訴人甲○○購買砂石車之來源證明，及被告乙○○是居
      於介紹人地位，始能持有該2 台砂石車鑰匙（參見同上偵
      查卷第47頁至第49頁）。
（十一）汽車委賣合約書1 份及中華郵政國內匯款執據1 紙－可
        以證明被告出賣該2 台砂石車予不知情之證人廖明鋒之
        事實（參見同上偵查卷第51頁、第52頁）。
（十二）臺灣高等法院被告前案紀錄表、臺灣苗栗地方法院檢察
        署刑案資料查註紀錄表。
三、量刑理由：
    核被告乙○○所為，係犯刑法第320 條第1 項之普通竊盜罪
    。爰審酌被告乙○○年輕力壯，僅因缺錢花用，竟竊取友人
    之砂石車，變賣現金供己花用，行為甚為可鄙，不僅破壞當
    地社會治安，且其竊取之砂石車價值甚高，又遭解體，使被
    害人損失慘重，迄今仍未與被害人成立民事和解，理應重罰
    ，惟念其犯後能坦白承認，節省有限之司法資源等一切情狀
    ，量處如主文所示之刑，以資懲儆。至被告乙○○行竊砂石
    車之鑰匙，係被害人甲○○所有，交給其保管，已據被告乙
    ○○向本院供述甚明，本院自不另為沒收之諭知，附此敘明
    。
四、應適用之法條：
（一）刑事訴訟法第273 條之1 第1 項、第299 條第1 項前段、
      第310 條之2、第454條第1項。
（二）刑法第320 條第1 項。
（三）刑法施行法第1條之1。
五、本判決係依刑事訴訟法第310 條之2 、第454 條第1 項製作
    ，依法僅記載當事人欄、主文、犯罪事實、證據名稱以及應
    適用之法條，其中犯罪事實部分，依同法第308 條之修正立
    法理由，亦僅記載犯罪構成要件事實，關於刑罰加重事由（
    含累犯在內）免予記載（法院辦理刑事訴訟案件應行注意事
    項第144 點參照），但仍於主文予以表明，並於應適用之法
    條欄予以引用。如不服本判決，應於判決送達之日起10日內
    ，向本院提起上訴。
本案經檢察官林俊杰到庭執行職務。
中    華    民    國    99    年    4     月    20    日
                  刑事第三庭    法  官  柳章峰
以上正本證明與原本無異。
如不服本判決應於收受判決後10日內向本院提出上訴書狀，並應
應敘述具體理由。其未敘述上訴理由者，應於上訴期間屆滿後20
日內向本院補提理由書( 均須按他造當事人之人數附繕本) 「切
勿逕送上級法院」。告訴人或被害人如對本判決不服者，應具備
理由請求檢察官上訴，其上訴期間之計算係以檢察官收受判決正
本之日期為準。
                                書記官  陳采瑜
中    華    民    國    99    年    4     月    20    日
附記論罪之法條全文：
刑法第320條第1項（普通竊盜罪）
意圖為自己或第三人不法之所有，而竊取他人之動產者，為竊盜
罪，處5年以下有期徒刑、拘役或5百元以下罰金。

司法院資訊處製作；財團法人民間司法改革基金會備份。
